【裁判字號】    92,易,343
【裁判日期】    920429
【裁判案由】    傷害等
【裁判全文】
臺灣臺北地方法院刑事判決                          九十二年度易字第三四三號
    公  訴  人  臺灣臺北地方法院檢察署檢察官
    被      告  乙○○
右列被告因竊盜等案件，經檢察官提起公訴（九十二年度偵字第一二八五號），本院
判決如左：
    主  文
乙○○竊盜，累犯，處罰金壹仟伍佰元，如易服勞役以佰元折算壹日。又傷害人之
身體，累犯，處拘役伍拾伍日，如易科罰金以佰元折算壹日。
    事  實
一、乙○○曾有多次竊盜前科，並因犯詐欺罪，經法院判處有期徒刑四月確定，於民
    國（下同）九十一年九月七日執行完畢，猶不知悔改，復意圖為自己不法所有，
    於九十一年十月二十三日十七時四十分許，在台北市○○區○○街二十一號一樓
    「全家便利商店」內，趁店員甲○○不注意之際，竊取店內之麵包一個及烏龍茶
    飲料一罐，共計新台幣三十三元，得手後藏匿於所穿之夾克內正欲離去之際，為
    店員甲○○及店長簡淑惠發現，乙○○始將竊得之物交還。嗣經簡淑惠報警處理
    ，於警察到場處理前，乙○○欲離開現場因遭甲○○阻止，竟另出於傷害之犯意
    ，以右手勒住甲○○之頸部致甲○○受有頸部瘀傷、左肩瘀傷之傷害，旋經警到
    場查獲。
二、案經被害人甲○○、簡淑惠訴請臺北市政府警察局萬華分局報請臺灣臺北地方法
    院檢察署檢察官偵查起訴。
    理  由
一、被告乙○○經傳喚未到，惟被告於警訊及偵查中對於竊取麵包及飲料部分坦承不
    諱，而矢口否認傷害犯行，辯稱：因店員力氣很大，踢我下部，我為了防止他才
    勒他脖子云云。惟查：被告因竊盜經店員發現報警處理而將被告留置店內，被告
    為免被移送而欲逃跑為店員阻擋，竟勒住店員甲○○脖子，並將其壓在地上，經
    旁人拉開始放手等情，業據告訴人甲○○於警訊及偵查中證述甚詳，核與證人簡
    淑惠證述悉相符合，復有台北市立和平醫院診斷證明書、贓物認領保管收據附卷
    可稽，足證被告辯解，顯係卸責之詞，不足採信，本件事證明確，被告犯行，洵
    堪認定。
二、核被告乙○○所為係犯刑法第三百二十條第一項之竊盜罪及第二百七十七條第一
    項之傷害罪。上開二罪犯意各別、行為互異，應分論併罰。被告乙○○曾有多次
    竊盜前科，並因犯詐欺罪，經臺灣士林地方法院判處有期徒刑四月確定，於民國
    （下同）九十一年九月七日執行完畢，五年以內再犯本件有期徒刑以上之罪，為
    累犯，應依刑法第四十七條規定加重其刑。本院考慮上述情節，並參酌被告素行
    狀況、犯罪原因與手段、家境狀況、教育程度、其行為對被害人所生危害程度、
    所得利益、犯罪後態度等一切情狀，分別量處如主文所示之刑及易服勞役、易科
    罰金之折算標準。
三、按法院認為應科拘役、罰金或應諭知免刑或無罪之案件，被告經合法傳喚無正當
    理由不到庭者，得不待其陳述逕行判決，刑事訴訟法第三百零六條定有明文。被
    告經合法傳喚未到庭應訊，爰依法逕行判決如上。
四、據上論斷，爰依刑事訴訟法第二百九十九條第一項前段、第三百零六條、刑法第
    三百二十條第一項、第二百七十七條第一項、第五十一條第十款、第四十一條第
    一項、第四十二條第二項、第四十七條、罰金罰鍰提高標準條例第一條前段、第
    二條，判決如主文。
本案經檢察官王怡菁到庭執行職務
中      華      民      國      九十二      年    四    月    二十九    日
                                臺灣臺北地方法院刑事第九庭
                                                    法  官  薛中興
右正本證明與原本無異。
如不服本判決，應於判決送達後十日內，向本院提出上訴狀（應附影本）。
                                                    書記官  王黎輝
中      華      民      國      九十二      年    四    月    二十九    日
附錄：
中華民國刑法第三百二十條  (普通竊盜罪、竊佔罪)
意圖為自己或第三人不法之所有，而竊取他人之動產者，為竊盜罪，處五年以下有期
徒刑、拘役或五百元以下罰金。
意圖為自己或第三人不法之利益，而竊佔他人之不動產者，依前項之規定處斷。
前二項之未遂犯罰之。
中華民國刑法第二百七十七條  (普通傷害罪)
傷害人之身體或健康者，處三年以下有期徒刑、拘役或一千元以下罰金。
犯前項之罪因而致人於死者，處無期徒刑或七年以上有期徒刑；致重傷者，處三年以
上十年以下有期徒刑。


司法院資訊處製作；財團法人民間司法改革基金會備份。
